【裁判字號】    90,訴,5516
【裁判日期】    901130
【裁判案由】    給付貨款
【裁判全文】
臺灣臺北地方法院民事判決  九十年度訴字第五五一六號
    原      告  林群即來源商號
    訴訟代理人  甲○○
    法定代理人  乙○○
右當事人間請求給付貨款事件，本院判決如左：
    主    文
被告應給付原告新台幣陸拾伍萬捌仟伍佰捌拾元，及自民國八十九年十一月一日起
至清償日止，按年息百分之五計算之利息。
訴訟費用由被告負擔。
本判決於原告以新台幣貳拾貳萬元供擔保後，得假執行。
    事    實
甲、原告方面：
  壹、聲明：
    一、被告應給付原告新台幣（下同）六十五萬八千五百八十三元，及自民國八十
        九年十一月一日起至清償日止，按年息百分之五計算之利息。
    二、願供擔保請准宣告假執行。
  貳、陳述：被告自八十七年三月十一日起，向原告購買青菜、雜貨等，經八十九年
      一月三十一日結算對帳後，應支付原告貨款六十五萬八千五百八十三元，言明
      八十九年十月付清，被告不但未按照承諾時間支付貨款，據聞被告近期要將公
      司出售他人承受，恐影響債權，為此依買賣關係訴請被告給付如聲明所示。
  參、證據：提出被告書函一件為證。
乙、被告方面：
  壹、聲明：駁回原告之訴。
  貳、陳述：原告所提出之文件，並非債權帳單，係被告致函廠商說明對貨款之處理
      方式，即央請廠商暫緩結算八十八年七至九月份貨款，而八十八年十月以後之
      貨款採現金支付方式，以期渡過難關，如對貨款起訴，應提具適當債權憑證。
    理    由
一、原告主張之事實，已據其提出與所述相符之被告書函為證，被告亦自認確向原告
    購買系爭青菜、雜貨，雖辯稱原告所提出書函係其向廠商央請暫緩付款之文件，
    非債權憑證云云，惟查該書函業經被告自認為其所出具，其上復載明貨款合計六
    十五萬八千五百八十三元，與原告主張之數額相同，自堪認原告主張之事實為真
    正，被告所辯尚不足採。
二、按買賣標的物與其價金之交付，除法律另有規定或契約另有訂定或另有習慣外，
    應同時為之；給付有確定期限者，債務人自期限屆滿時起，負遲延責任；遲延之
    債務，以支付金錢為標的者，債權人得請求依法定利率計算之遲延利息；應付利
    息之債務，其利率未經約定，亦無法律可據者，週年利率為百分之五，民法第三
    百六十九條、第二百二十九條第一項、第二百三十三條第一項前段、第二百零三
    條定有明文。查本件原告起訴請求之貨款，依被告自認為真正之上開書函所載，
    係屬八十九年七、八、九月之貨款，被告復陳稱系爭貨物分別於八十九年七、八
    、九月收受，則原告自得依上揭規定請求被告加付遲延利息。
三、從而原告依買賣契約之法律關係，訴請被告給付六十五萬八千五百八十三元，及
    自八十九年十一月一日起至清償日止，按年息百分之五計算之利息，即無不合，
    應予准許。
四、原告陳明願供擔保，聲請宣告假執行，核無不合，爰酌定相當擔保金額准許之。
據上論結，原告之訴為有理由，依民事訴訟法第七十八條、第三百九十條第二項，判
決如主文。
中      華      民      國      九十    年     十一     月     三十     日
                                      民事第六庭  法  官  黃明發
右正本證明與原本無異
如對本判決上訴，須於判決送達後廿日內向本院提出上訴狀
中      華      民      國      九十    年      十二    月     五       日
                                              法院書記官  謝梅琴


司法院資訊處製作；財團法人民間司法改革基金會備份。
